---
title: "EDA"
output: html_notebook
---

# Análise das diferenças de idade em hollywood

```{r setup, warning=FALSE, message=FALSE}
library(tidyverse)
library(here)
library(dplyr)
theme_set(theme_bw())
```

## Lendo os dados

Dados são lidos do site *hollywoodagegaps*.

```{r ler}
diferencas = read_csv(here("data/hollywoodagegaps.csv"))
glimpse(diferencas)
```



```{r}
skimr::skim(diferencas)
```

## Algumas perguntas

Maior diferença? 

Diferença típica entre homens e mulheres 

Quão frequente é que homens sejam mais velhos que as mulheres? (E vice versa)

Ao longo dos anos, a diferença caiu? 

Há mais/menos diferença de idade quando o casal é do mesmo sexo? 

Há relação entre o diretor e a diferença de idade entre os casais?

Há relação entre o diretor e o tipo do casal?



```{r}

# Quão frequente é que homens sejam mais velhos que as mulheres? (E vice versa)

diferencas %>% 
    filter(!same_sex) %>% 
    mutate(tipo_casal = case_when(age_difference > 0 ~ 'homem mais velho',
                                  age_difference <= 0 ~ 'mulher igual ou mais velha')) %>%
    ggplot(aes(x = tipo_casal, abs(age_difference), colour = tipo_casal)) + 
    geom_boxplot() + 
    coord_flip() +
    theme(legend.position = 'None')

```

```{r}
# Relação diretor x filmes com casais lgbt
diferencas %>% filter(same_sex) %>% group_by(director) %>% summarise(cont = n()) %>% arrange(-cont) %>%
    ggplot(aes(x = director, y = cont, colour = director, fill = director)) +
    geom_bar(stat = 'identity') + coord_flip() + theme (legend.position = "None")
```

## Algumas respostas

*Maiores diferenças?*

```{r}
diferencas_pequeno = diferencas %>% 
    sample_n(50)

diferencas %>% 
    filter(! same_sex) %>% 
    ggplot(aes(x = "", 
               y = age_difference)) + 
    geom_jitter(width = .1, alpha = .6, size = .5) 
    
```

```{r}
diferencas %>% 
    filter(! same_sex) %>% 
    arrange(age_difference) %>% 
    slice(c(1:10, (n()-10):n())) %>% 
    ggplot(aes(x = reorder(movie_name, age_difference), 
               y = age_difference)) + 
    geom_point() + 
    coord_flip()
    
```

```{r}
diferencas %>% 
    arrange(age_difference) %>% 
    slice(1)
```


## Futuro


```{r}
diferencas %>% 
    mutate(age_difference = abs(age_difference)) %>% 
    ggplot(aes(x = same_sex, y = age_difference)) + 
    geom_jitter(width = .1, alpha = .5) 
```



```{r}
diferencas %>% 
    filter(!same_sex) %>% 
    ggplot(aes(x = age_difference)) + 
    geom_histogram(bins = 20, fill = "white", color = "darkorange")
```

```{r}
diferencas %>% 
    arrange(-age_difference) %>% 
    slice(c(1:10, (n() - 10):n())) %>% 
    ggplot(aes(x = reorder(movie_name, age_difference), y = age_difference)) + 
    geom_point() + 
    coord_flip()
```

```{r}
diferencas %>% 
    mutate(release_year = cut(release_year, 8)) %>% 
    ggplot(aes(x = release_year, age_difference)) + 
    geom_boxplot()
```

```{r}
diferencas %>% 
    ggplot(aes(x = actor_1_age, y = age_difference)) + 
    geom_point(alpha = .5, size = .5)
```

